---
title: "Happiness Score"
---

```{r setup, include=FALSE}
knitr::opts_chunk$set(echo = FALSE)

library(sf)
library(tidyverse)
library(ggiraph)
library(gganimate)
options(gganimate.nframes = 30)
library(gifski)
library(gapminder)
```
 
```{r message=FALSE, warning=FALSE, paged.print=FALSE}
#Map laden
#https://tapiquen-sig.jimdofree.com/english-version/free-downloads/europe/
map_europe <- sf::read_sf("shapefiles")

happyscore <- read.csv2("./datasets/Happiness_Score_Countries.csv")

reisenhappiness <- read.csv2("./datasets/happiness_reisen.csv")

#Happiness Score Datensatz laden
happyscore_EU <- filter(happyscore, name %in% c("Germany", "France",  "United Kingdom", "Spain", "Italy", "Poland", "Sweden", "Netherlands", "Finland", "Czech Republic", "Norway", "Austria", "Switzerland", "Hungary", "Denmark", "Romania", "Portugal", "Belgium", "Ireland", "Slovakia", "Greece", "Estonia", "Croatia", "Slovenia", "Bulgaria", "Lithuania", "Latvia", "Cyprus", "Luxembourg", "Malta", "Russia", "Turkey", "Ukraine", "Kazakhstan", "Azerbaijan", "Belarus", "Serbia", "Moldova", "Georgia", "Bosnia And Herzegovina", "Armenia", "Albania", "Latvia", "Montenegro", "Iceland", "Andorra", "Faroe Islands", "Monaco", "Liechtenstein", "San Marino", "Vatican City"))

  #Nur Europa & nur 2018
  happyscore_EU_2018 <- filter(happyscore_EU, year == 2018)

```
### Wie glücklich ist Europa?
Der sogenannte "Happiness Score" gibt die Lebenszufriedenheit eines Landes in Prozent an. Unsere interaktive Karte zeigt dir durch farbliche Markierungen an, wie glücklich die Menschen sind. Je höher der Happiness Score, desto glücklicher sind die Menschen. 
Wenn du mehr über den Happiness Score erfahren möchtest, klicke [$\color{#A8DCEE}{hier!}$](https://worldhappiness.report/archive/)
Wenn du mit der Maus über die Karte fährst, erfährst du, um welches Land es sich jeweils handelt. Was die Karte noch so kann, das zeigen wir dir später. Also bleib gespannt!

```{r message=FALSE, warning=FALSE, paged.print=FALSE, layout="l-body-outset", fig.width=100, fig.height=120}

map_europe %>%
  mutate(jscode = glue::glue('window.open("{NAME}.html")')) %>%
  left_join(happyscore_EU_2018, by = c("NAME" = "name")) %>% ggplot() +
  aes(fill = happiness.score) +
  geom_sf_interactive(aes(tooltip = NAME, 
                          onclick = jscode)) +
  scale_fill_viridis_c() +
  theme_void() +
  labs (title = "Lebenszufriedenheit in Europa 2018 (in %)", 
        subtitle = "Interaktive Karte von Europa",
        fill = "Happiness Score (%)") -> happiness_map

ggiraph::girafe(
  ggobj = happiness_map, pointsize = 18, width_svg = 10, height_svg = 10*0.618)
```
Unser Lollipop-Diagramm stellt eine andere Art der Visualisierung des Happiness Scores dar. Es soll dir dabei helfen, dich noch näher mit dem Happiness Score auseinander zu setzen. 

```{r message=FALSE, warning=FALSE, paged.print=FALSE, layout="l-body-outset", fig.width=10, fig.height=8}
# Lollipop Chart Happiness Score und Land 

ggplot(reisenhappiness, aes(x = fct_reorder(Land, whr), y = whr, color = whr))+ 
  geom_point(size= 5, alpha = 0.8) +  
  geom_line()+
  geom_segment(aes(x = Land, xend= Land, y=0, yend= whr)) +
  scale_color_viridis_c()+ 
  coord_flip() +
  ylim(0, 80) +
  theme_light() + 
  theme(panel.grid.major.y = element_blank(), axis.ticks.y = element_blank(), panel.border = element_blank()) +
  geom_text(aes(label = whr), size = 3, hjust = -0.5, color = "black") +
  labs(title = "Happiness Score in Europa nach Ländern 2018",
       subtitle = "Lollipop-Diagramm",
       caption = "Quelle: Gapminder",
       x = "Land",
       y = "Happiness Score (%)",
       color = "Happiness 
Score (%)")
```
Sieh' dir außerdem an, wie sich der Happiness Score der 3 glücklichsten Länder Europas, der 3 unglücklichsten Länder Europas und Deutschland zwischen 2014 und 2020 verändert hat. 

```{r message=FALSE, warning=FALSE, paged.print=FALSE, layout="l-body-outset"}
#Bar-Chart-Race
happyscore %>%  
    filter(name %in% c("Germany", "Finland", "Denmark", "Switzerland", "Bulgaria", "Greece", "Croatia")) %>% 
  filter (year %in% c("2014", "2015", "2016", "2017", "2018", "2019", "2020"))%>% 
  group_by(year) %>%  
  arrange(year, -happiness.score) %>%
  mutate(rank = 1:n()) %>% 
  filter(rank <= 7) ->
  ranked_by_year

ggplot(ranked_by_year) +
  aes(x = fct_reorder(name, happiness.score) , y = happiness.score, fill = happiness.score) +
  geom_col(width = 0.6) +
  theme_light() + 
  theme(panel.grid.major.x = element_blank(), axis.ticks.x = element_blank(), panel.border = element_blank()) +
  scale_fill_viridis_c() + 
  scale_y_continuous(name = "Happiness Score (%)",limits = c(0,80)) +
  scale_x_discrete(name = "Land") +
  gganimate::transition_time(year) +
  labs (title = "Happiness Score im Jahr: {frame_time}",
          subtitle = "Bar Chart Race",
         fill = "Happiness 
Score (%)") -> anim
animate(
  anim,
  fps = 0.6,
  nframes = 7,
  renderer = gifski_renderer(),
  height = 250, width = 450
)
```
Hättest du gedacht, dass Finnland das glücklichste Land Europas ist? Wieso sind die Menschen in Finnland glücklicher als wir? Wie du dir bestimmt denken kannst, gibt es viele Faktoren, die dabei eine wichtige Rolle spielen. Wir möchten dir auf unserer Seite einen Grund davon zeigen: $\color{#A8DCEE}{REISEN}$ 

Klicke [$\color{#A8DCEE}{hier!}$](Reisen.html), um deinem Glück näher zu kommen!

